臺灣嘉義地方法院刑事判決　　　　　　　 94年度訴字第444號
公　訴　人　臺灣嘉義地方法院檢察署檢察官
被　　　告　甲○○
上列被告因違反毒品危害防制條例案件，經檢察官提起公訴（九
十四年度毒偵字第八二九號），本院合議庭裁定由受命法官以簡
式程序進行審理，判決如下：
    主  文
甲○○連續施用第一級毒品，累犯，處有期徒刑拾月；扣案之海
洛因淨重零點零肆公克，沒收銷燬之；扣案上開毒品外包裝袋貳
個，均沒收。又連續施用第二級毒品，累犯，處有期徒刑肆月。
應執行有期徒刑壹年壹月。扣案之海洛因淨重零點零肆公克，沒
收銷燬之；扣案上開毒品外包裝袋貳個，均沒收。
    事  實
一、甲○○前於民國八十八年間因搶奪案件，經臺灣板橋地方法
    院於八十八年七月三十日以八十八年度訴字第五二四號判決
    處有期徒刑八月確定。又於八十八年間因施用毒品案件，經
    臺灣板橋地方法院裁定送觀察、勒戒後，認有繼續施用毒品
    之傾向，再經該院以八十八年度毒聲字第三四四四號裁定令
    入戒治處所施以強制戒治。後該院再以八十九年度毒聲字第
    八十四號裁定停止戒治，所餘戒治期間付保護管束，於八十
    九年一月二十七日停止戒治出所，接續執行上開搶奪案件，
    後於八十九年六月二日保護管束期滿，未經撤銷，視為強制
    戒治執行完畢，而上開刑事部分，迄八十九年九月二十六日
    縮刑期滿執行完畢。詎仍不知悛悔，於距上開強制戒治期滿
    執行完畢五年內，另基於施用第一級毒品之概括犯意，自九
    十一年三月中旬某日起至九十四年七月二日十九時許回溯九
    十六小時內之某時止，在其位於臺北市○○區○○街一二九
    巷二號二樓之租屋處內，以將海洛因摻入香菸吸用之方式，
    連續施用第一級毒品海洛因多次；又另基於施用第二級毒品
    之概括犯意，自九十一年三月中旬某日起至九十四年七月二
    日十九時許回溯九十六小時內之某時止，在其位於臺北市○
    ○區○○街一二九巷二號二樓之租屋處內，以使用水煙斗方
    式，連續施用第二級毒品安非他命及甲基安非他命多次。嗣
    於九十四年七月二日十六時許，在嘉義市○區○○里○○路
    「竹居茶樓」前，在其男友吳秉星（另由檢察官偵查起訴）
    所駕駛之車牌號碼 5275-EH號自用小客車內，為警查獲，並
    當場在甲○○所有之皮包內，扣得海洛因二小包（共計淨重
    0.04公克；空包裝重0.36公克）；並於查獲當日得甲○○同
    意採其尿液送驗，結果均呈嗎啡陽性、安非他命陽性及甲基
    安非他命陽性反應，始查知上情。
二、案經嘉義縣警察局報請臺灣嘉義地方院檢察署檢察官偵查起
    訴。
    理  由
一、訊據被告甲○○對於上開犯罪事實於本院準備程序時及審理
    時均坦承不諱（見本院卷第55頁、第61頁、第63頁、第64頁
    ）；參以於九十四年七月二日十九時許，得被告同意採尿送
    驗，其結果均確呈嗎啡陽性（按施用海洛因後，經人體之水
    解代謝作用，會呈嗎啡陽性反應）、安非他命陽性及甲基安
    非他命陽性反應等情，亦有臺灣檢驗科技股份有限公司濫用
    藥物尿液檢驗報告及代號與真實姓名對照表各乙紙在卷可稽
    。又扣案之疑似海洛因毒品二小包，確含海洛因成分（淨重
    0.04公克；空包裝重0.36公克）等情，亦有法務部調查局九
    十四年九月十九日調科壹字第 180002047號鑑定通知書（見
    本院卷第41頁）乙份在卷可佐，均足資擔保被告所為之上開
    任意性自白具有相當程度之真實性，應堪採信。又被告前於
    八十八年間因施用毒品案件，經臺灣板橋地方法院裁定送觀
    察、勒戒後，認有繼續施用毒品之傾向，再經該院以八十八
    年度毒聲字第三四四四號裁定令入戒治處所施以強制戒治。
    後該院再以八十九年度毒聲字第八十四號裁定停止戒治，所
    餘戒治期間付保護管束，於八十九年一月二十七日停止戒治
    ，於八十九年六月二日保護管束期滿，未經撤銷，視為強制
    戒治執行完畢等情，有臺灣高等法院被告施用毒品紀錄表、
    在監在押紀錄表及臺灣高等法院被告全國前案紀錄表各乙份
    附卷可佐。是被告於強制戒治執行完畢釋放後五年內再犯施
    用海洛因、安非他命及甲基安非他命毒品之犯行，洵堪認定
    ，應依法論科。
二、按海洛因、安非他命及甲基安非他命分別屬毒品危害防制條
    例所定之第一級、第二級毒品。故核被告甲○○所為，係犯
    毒品危害防制條例第十條第一項、第二項之施用第一級、第
    二級毒品罪；其施用前後持有海洛因，及施用前安非他命及
    甲基安非他命之低度行為，為施用之高度行為所吸收，均不
    另論罪。再被告上揭多次施用海洛因、多次施用安非他命及
    甲基安非他命之行為，時間均屬緊接，且均觸犯犯罪構成要
    件相同之罪名，顯係基於概括犯意反覆為之，均應依連續犯
    規定論以一罪，並均加重其刑。而被告所犯上開二罪，罪名
    互異，犯意各別，應分論併罰。又查被告前於八十八年間因
    搶奪案件，經臺灣板橋地方法院於八十八年七月三十日以八
    十八年度訴字第五二四號判決處有期徒刑八月確定，於八十
    九年九月二十六日縮刑期滿執行完畢等情，則有被告之在監
    在押紀錄表及臺灣高等法院被告全國前案紀錄表各乙份附卷
    可佐，其於五年內再犯本件有期徒刑以上之罪，為累犯，上
    開罪名均應依刑法第四十七條遞加重其刑。爰審酌被告前曾
    有違反麻醉藥品管理條例、搶奪等前科之素行，且曾因施用
    毒品而經觀察、勒戒及強制戒治程序，竟未思悔改，顯然缺
    乏禁絕毒害決心，與被告施用毒品之次數，以及施用毒品犯
    行係屬戕害自身健康之行為，尚未危害他人，而被告於本院
    審理中坦承施用毒品犯行之態度等一切情狀，分別量處如主
    文所示之刑，並定其應執行之刑（按數罪併罰中之一罪，依
    刑法規定得易科罰金，若因與不得易科之他罪併合處罰結果
    而不得易科罰金時，原得易科部分所處之刑，自亦無庸為易
    科折算標準之記載，司法院大法官議決釋字第一四四號解釋
    及最高法院八十三年度臺抗字第一三三號裁定參照），以資
    懲儆。
三、扣案之海洛因毒品一包，確含海洛因成分（淨重0.04公克；
    空包裝重0.36公克）等情，業如前述，應依毒品危害防制條
    例第十八條第一項前段規定沒收銷燬之；而扣案之上開毒品
    外包裝袋二個，固非專供施用毒品所用之器具，然均為被告
    所有，且均係供包裝海洛因所用之物，均應依刑法第三十八
    條第一項第二款規定沒收之。
據上論斷，應依刑事訴訟法第二百七十三條之一第一項、第二百
九十九條第一項前段，毒品危害防制條例第十條第一項、第二項
、第十八條第一項前段，刑法第十一條、第五十六條、第四十七
條、第三十八條第一項第二款、第五十一條第五款，判決如主文
。
本案經檢察官吳咨泓到庭執行職務
中　　華　　民　　國　　94　　年　　9　　月　　30　　 日
                  刑事第四庭    法　官  曾宏揚
上列正本證明與原本無異。
如不服本判決，應於判決送達後10日內向本院提出上訴狀（應附
繕本）。
中　　華　　民　　國　　94　　年　　9　　月　　30　　 日
                                書記官  陳慶昀
毒品危害防制條例第10條
施用第一級毒品者，處 6 月以上 5 年以下有期徒刑。
施用第二級毒品者，處 3 年以下有期徒刑。
